# 生产型企业建造的职工公寓楼（出售给职工）以及承建的经济适用房应当如何核算

提问人：山野孤鹜 时间：2014-10-12 08:53:33
如题，请教各位，生产型企业建造的职工公寓楼（出售给职工）以及承建的经济适用房应当在那个科目核算，以及如何列报？谢谢

回答人：chenyiwei
需考虑以下问题： 1 、是否向职工集资？建设成本是否全部由企业负担？如有集资，则建设完成后集资款的结余如何处理？ 2 、职工购买该住房后是否获得完全产权？在哪些条件下可以转让？如转让的，企业能否从中获得收益？ 3 、是否要求购房职工与企业签订期限不低于XX年的劳动合同，如果在此期间内提前离职则如何处理？ 4 、经济适用住房的具体业务模式？

提问人：山野孤鹜 时间：2014-10-13 09:07:34
回复陈版以上几个问题： 1 、构建房产不存在职工集资 2 、职工购买该住房以后获得完全产权并，可自由转让。如职工转让房产，本企业不能从中获取任何利益 3 、以为所建房产即对内销售也对外销售，因此对职工劳动期限没有要求。只是对职工购买房产较外部人员购买房产时，每平方有一定优惠。 以上属于非经济适用房，但是该房产未能取得相关土地使用权证。 4 、经济适用房部分，这部分土地属于划拨方式取得。购房者需要满足国家关于经济适用房购房相关政策。

回答人：chenyiwei
1 、这实际上是普通的商品房开发交易（但属于所谓“小产权房”）？如果是，则建议关注此类交易的合规性，包括企业有无房地产开发相关资质、土地权属瑕疵问题等。根据 1142 号审计准则关注与违反法律法规相关的风险对财务报表的影响在被审计财务报表中是否已经得到充分、适当的反映。 在不考虑合规性风险的情况下，对该项房地产开发和销售业务参照房地产开发企业的相关业务进行会计处理。对于向职工的销售价格低于对外售价的部分，如果影响较大的，应确认为销售收入同时确认职工薪酬费用。 另外，应关注该房产所占土地如何处理，该土地的账面价值应转入房地产开发成本，并随着销售结转成本。
2 、经济适用房是否为政府委托建造？政府是否能够指定该房屋的基本设计要素？建成后是否由政府回购，或者按政府的限价销售给政府指定的销售对象？建议参考解释 3 号第六条的规定考虑能否按建造合同模式处理。如果不能按建造合同模式处理的，则也按销售商品模式处理。

提问人：山野孤鹜 时间：2014-10-13 16:29:55
完成前按照在建工程核算，完成后按照固定资产核算？但是这好像不符合固定资产定义吧？

回答人：chenyiwei
资产负债表上一般列作存货或其他流动资产（根据偶发性、规模大小等因素判断是否属于“日常活动”）。